【裁判字號】    90,交易,61
【裁判日期】    900406
【裁判案由】    過失傷害
【裁判全文】
臺灣彰化地方法院刑事判決                            九十年度交易字第六一號
    公  訴  人  臺灣彰化地方法院檢察署檢察官
    被      告  乙○○
右列被告因過失傷害案件，經檢察官提起公訴（九十年度偵字第五六七號），本院判
決如左：
      主  文
乙○○因過失傷害人，處有期徒刑貳月，如易科罰金，以參佰元折算壹日。
      事  實
一、乙○○因業務過失致死案件，現尚在台灣高等法院台中分院審理中，仍不知警惕
    ，於民國八十九年七月二十八日上午十二時二十分許，駕駛車牌號碼ＡＸ─七二
    八三號自小客車，沿彰化縣鹿港鎮○○路，由西向東方向行駛，途經該路四八０
    號前，應注車前狀況，並隨時採取必要之安全措施，而依當時情形，又無不能注
    意之情形，竟疏於注意前方有人車穿越道路之狀況，而懵懂前行，適未考領機車
    駕駛執照之甲○○○駕駛車牌號碼ＴＱＵ─五０三號機車，自鹿港百川醫院駛出
    ，由北往南行駛欲穿越中正路，亦疏未注意該處係劃有禁止穿越之雙黃線車道，
    ，即貿然前行，乙○○駕駛前揭小客車見狀未及煞避，遂撞及甲○○○所駕駛之
    機車，致甲○○○受有頭部外傷、腦震盪、臉部多處裂傷、右大腿深部裂傷並肌
    腱斷裂、鼻骨骨折、牙齒斷裂等傷害。
二、案經被害人甲○○○訴由彰化縣警察局鹿港分局報告台灣彰化地方法院檢察署檢
    察官偵查起訴。
      理  由
一、訊據被告乙○○對於前揭時地，駕駛車牌號碼ＡＸ─七二八三號自小客車，撞及
    自北往南行駛欲穿越中正路，由告訴人甲○○○所駕駛車牌號碼ＴＱＵ─五０三
    號之機車，使告訴人甲○○○受有頭部外傷、腦震盪、臉部多處裂傷、右大腿深
    部裂傷並肌腱斷裂、鼻骨骨折、牙齒斷裂等情，固坦承不諱，惟矢口否認涉有過
    失傷害之犯行，並辯稱本件車禍係被害人不當越穿道路所致，伊並無過失云云。
    然查：右揭事實，業據告訴人甲○○○指訴綦詳，且有照片四幀、診斷證明書一
    紙及道路交通事故調查報告表乙紙在卷可資佐證，按汽車行駛時，駕駛人應注意
    車前狀況，並隨時採取必要之安全措施，道路交通安全規則第九十四條第三項定
    有明文，並為駕駛人之被告所應注意。本件肇事時間為上午十時二十分許，視距
    良好，其兩旁無任障礙物足以影響視線，有前開道路交通事故調查報告表在卷可
    憑，是被告依當時情形，應能注意上開規定，竟疏未注意，於駕駛前揭自小客車
    途經肇事地點時，前方有告訴人駕駛機車正跨越雙黃線之狀況，而懵懂前行，致
    見狀煞閃不及而生本件車禍，是其有駕駛行為甚明，另告訴人固未考領機車及疏
    未注意該處係劃有禁止穿越之雙黃線車道而貿然跨越前行之過失，惟此仍不解被
    告之過失責任。是綜上，顯見被告所辯，無非卸責之詞，不可採信。從而，事證
    明確，被告之過失犯行已堪認定。
三、核被告所為，係犯刑法第二百八十四條第一項前段之過失傷害人罪。爰審酌被告
    過失程度之輕重、對被害人所造成危害、被害人之過失、被告肇事後態度，及肇
    事後迄今未賠償被害人之損害等一切情狀，量處如主文所示之刑，並諭知易科罰
    金之折算標準，以資懲戒。
據上論斷，應依刑事訴訟法第二百九十九條第一項前段，刑法第二百八十四條第一項
段、第四十一條、罰金罰鍰提高標準條例第一條前段、第二條前段，判決如主文。
本件經檢察官陳燕瑩到庭執行職務。
中      華      民      國    九十        年       四   月    六        日
                                臺灣彰化地方法院交通法庭
                                          法      官  洪  志  賢
右正本證明與原本無異。
如不服本判決，應於判決送達後十日內向本院提出上訴狀( 須附繕本 )。
告訴人或被害人對於判決如有不服具備理由請求檢察官上訴者，其上訴期間之計算係
以檢察官收受判決正本之日期為準。
                                          法院書記官  洪  年  慶
中      華      民      國    九十        年       四   月   十三       日
刑法第二百八十四條
因過失傷害人者，處六月以下有期徒刑、拘役或五百元以下罰金。致重傷者，處一年
以下有期徒刑、拘役或五百元下罰金。
從事業務之人，因業務之過失傷害人者，處一年以下有期徒刑、拘役或一千元以下罰
金。致重傷者，處三年以下有期徒刑、拘役或二千元以下罰金。


司法院資訊處製作；財團法人民間司法改革基金會備份。
